# 求助陈版主，职工教育经费必须每年计提吗

提问人：liuweisheng 时间：2021-07-15 12:33:07
求助陈版主，职工教育经费必须每年计提吗。什么情况下可以补计提，谢谢版主解惑。

回答人：chenyiwei
必须计提。请参阅：《中审众环研究 2020 》之“问题1-4-12（工会经费和职工教育经费的计提问题）”。